# 无形资产出资涉及的权益法核算

提问人：smileberry 时间：2020-04-20 18:47:02
请教各位版主，A公司与B公司共同设立C公司，A公司以货币出资 1000 万、B公司以无形资产出资 1000 万，B公司拟出资的无形资产在C公司成立当时有做过评估，但该无形资产一直没转给C公司，A公司已缴纳货币出资。经过几年的运营，C公司持续亏损，A公司投入的 1000 万元已全部亏损。
请教在此情况下：
1 、C公司净资产已为 0 （因B公司未转让无形资产，即未实缴出资），但A公司按照权益法核算仍有 500 万（初始投资 1000 万+（累计亏损-1000*50%））余额是否合理？
2 、以无形资产出资的情况下，B公司如何承担C公司的亏损？是否所有损失实际是由A公司以出资份额为限承担了？

回答人：chenyiwei
对A而言，由于实缴出资比例高于认缴比例，如果股东协议和公司章程对此期间的损益分担问题无明确约定，则一方面基于《公司法》默认按实缴比例分得收益的规定，另一方面基于谨慎考虑，建议先按100%比例确认其应承担被投资公司亏损的份额。
在未实缴出资的情况下，B如何承担在C的亏损中应分担的份额，取决于A、B之间如何就此约定。可能有多种形式，只需确保相当于应分担份额的经济资源从B流入A或C即可。